臺灣嘉義地方法院刑事判決　　　　　　　　　　　　九十一年度交簡上字第二四號
　　上　訴　人
　　即　被　告　乙○○　男四十.
右上訴人因公共危險案件，不服本院簡易庭九十年度交簡字第二九九號中華民國九十
一年五月二十三日第一審簡易判決（聲請簡易判決處刑案號：臺灣嘉義地方法院檢察
署九十一年度偵字第九六四號），提起上訴，本院管轄之第二審合議庭判決如左：
    主  文
上訴駁回。
    事  實
一、乙○○有多次飲用酒類駕車前科，前於民國八十九年間曾犯公共危險罪，經本院
    以八十九年度交簡字第一一七號判處拘役四十日確定，於八十九年六月二十日，
    易科罰金執畢；又於九十年間再犯公共危險罪，經本院以九十年度交簡字第三三
    一號判處拘役伍拾日確定，於九十年五月十八日易科罰金執行完畢。仍不知悔改
    ，又於九十一年一月十一日（聲請處刑書誤載為二十一日）二十一時十五分許，
    明知已飲用酒類已不能安全騎乘屬於交通動力工具之機車，仍騎乘車牌號碼ＭＢ
    Ｋ─八七六號重型機車由嘉義縣梅山鄉梅北村往雲林縣古坑鄉永光村山豬堀行駛
    ，於行經梅山鄉○○村○○路福德正神廟前因酒醉而自行滑倒左手受傷，經送大
    林慈濟醫院救治，並測得乙○○血液中酒精濃度高達一八九ＭＧ／ＤＬ（經換算
    為吐氣酒精含量為每公升零點八九毫克）。
二、案經嘉義縣警察局竹崎分局報請台灣嘉義地方法院檢察署檢察官偵查起訴。
    理  由
一、訊據上訴人即被告乙○○矢口否認有飲酒騎乘機車之犯行，辯稱：其係到廟裡拜
    拜，拜完神才喝酒，當時並不敢騎車而是叫朋友來接，且當時上訴人的機車有發
    動但沒有騎，是要牽機車放好結果機車倒下云云。
二、經查：依據警方查獲本件之紀錄表所載：上訴人係於九十一年一月十一日二十一
    時十五分許，在嘉義縣梅山鄉○○村○○路因交通事故所發現（此有警方「刑法
    第一百八十五條之三案件測試觀察紀錄表一紙附於警卷第三頁可佐），而上訴人
    因在該處受傷經送往大林慈濟醫院並抽血檢查，顯示其血液酒精濃度含量高達一
    八九ｍｇ／ｄｌ（換算為吐氣酒精濃度為每公升零點八九毫克）一情，有大林慈
    濟醫院藥物濃度檢驗報告一紙附於警卷第四頁可參。
三、復查：就上訴人自經警查獲後之多次供述互為核對：（一）上訴人初於九十一年
    一月十三日於警訊時已坦稱：「我於九十一年一月十一日二十一時十五分許酒後
    駕駛一部（車牌號碼為）ＭＢＫ８７６號重機由梅山鄉○○村○○路往古坑鄉永
    光村山豬堀方向行駛至梅山鄉○○村○○路福德正神廟前自行摔倒」，「我於九
    十一年一月十一日二十時許在我住處內獨自一人，共飲用二瓶保力達，於二十時
    四十分結束。」，「我當時騎乘一部ＭＢＫ８７６號重機」等語（見警卷第一頁
    背面、第二頁正面），顯然對於本件犯行已經坦白承認；（二）隨後本案於九十
    一年二月十九日經警移送檢察署，上訴人於接受檢察官訊問時固先坦承稱：「（
    問：九十一年一月十三日警訊筆錄是否實在？）是。」，然旋又改稱：「我那時
    頭昏昏的，沒騎機車，我去廟裡拜拜」，「我那時沒喝酒騎車去，拜完神我喝酒
    ，我不敢騎車，叫我朋友來接我。」，「（問：為何機車倒下？）我要牽車放好
    ，結果倒下。」，「（問：為何警訊中承認？）我機車有發動，但沒有騎。那時
    我頭昏昏的。」（見偵查卷第七頁正面、背面）等語，則上訴人何以於訊問之初
    竟認為警訊筆錄記載內容實在，而又當場改變說詞為完全矛盾之陳述？上訴人事
    後所改稱關於「沒騎機車去」一情，是否實在已非無疑，況依其所辯內容觀之，
    何以上訴人沒騎機車到該福德正神廟，然其所有之機車卻又留在現場？何以竟有
    「機車倒下、發動中之情狀」云云，殆均足啟人疑竇而質疑其嗣後所辯究竟是否
    實在；（三）上訴人經原審簡易處刑判決有最後因不服原審判決上訴，於本院調
    查時又改以上訴狀辯稱：其係到廟裡拜拜，且所受傷（右前臂瘀血腫傷合併右恥
    骨遠端線狀骨折）係於九十年十二月七日因工作受傷並非自行滑倒等語；上訴人
    到庭後又稱：「我沒騎機車，查獲時的機車是我的沒有錯，但是我是叫朋友要去
    帶我的。」，「我朋友帶我去那邊，他就走了，警察才帶我到醫院，因為我的手
    受傷了，受傷是因為工作受傷的，我的朋友留我在那邊拜拜，我則在那邊繼續等
    我的朋友回來帶我。」（見本院九十一年九月十七日調查筆錄），「要去廟前，
    我有喝米酒配傷藥，約四個小時要吃一次藥，我吃藥時都要喝一杯米酒，後來我
    就去廟那邊拜拜，我從家裡到廟那邊是我某不知名字、好像住在台中的朋友騎車
    載我去的，拜拜完後我就自己在那邊喝保力達Ｐ，甲○○有看到我在廟前喝保力
    達Ｐ。」（見本院九十一年十二月十九日審理筆錄）等語，則依上訴人最後所辯
    情節，上訴人竟會找一位「不知姓名、住址」之「友人」，騎乘自己所有之上開
    機車、搭載自己到前開福德正神廟處，然後該「友人」隨即離去，而置上訴人於
    該廟？而上訴人如此大費周章、以如此詭異之方式將自己送到廟口，竟然僅為了
    要拜拜？而該友人既然將機車留下，則友人如何離去？而被告初時辯稱拜拜完才
    喝酒，繼之又改稱在家就有喝酒云云，先後不僅矛盾，甚且極其詭異不合常理；
    又本院依上訴人聲請傳訊甲○○到庭卻又供稱：「（問：被告於處刑書所載時、
    地喝酒、跌倒一情，你當時是否在場，是否有看到？）我當時不在場，我也沒有
    看到，那時我在工廠做事。」，「我確實沒有在場」等語（見本院九十一年十二
    月十九日審理筆錄），而上訴人對於甲○○之供述亦當庭表示無意見，則顯然上
    訴人所主張有利於己之證據經本院調查後，亦完全無法證明與上訴人犯行相關之
    任何事項；而上訴人雖又聲請傳喚其最後於審理庭時所供稱搭載他到廟前之「友
    人」劉先生云云，卻又無法指明該證人之真實全名與實際年籍，既無從調查，且
    衡之上訴人於審理期間之供述態度，該證據之可信性亦堪疑，顯然無調查之必要
    ；綜上上訴人先後自警訊、偵查中，嗣本院調查、審理期間所迭次供述，不僅先
    後矛盾，且不合常情，無非僅係為逃避刑責所為羅織之語，所辯未曾騎車云云，
    毫無足取。
四、本件事證已臻明確，上訴人確有飲用酒類後騎乘機車之動力交通工具之犯行，堪
    以認定。
五、核上訴人所為，係犯刑法第一百八十五條之三之罪。查：上訴人乙○○前已有多
    次飲用酒類駕車前科：於八十九年間曾犯公共危險罪，經本院以八十九年度交簡
    字第一一七號判處拘役四十日確定，於八十九年六月二十日，易科罰金執畢；又
    於九十年間再犯公共危險罪，經本院以九十年度交簡字第三三一號判處拘役伍拾
    日確定，於九十年五月十八日易科罰金執行完畢一情，有其全國前案查註紀錄表
    在卷可佐，仍不知悔改，再犯本罪，原審引用刑事訴訟法第四百四十九條第一項
    前段、第四百五十四條第二項、刑法第一百八十五條之三、第四十一條第一項、
    罰金罰鍰提高標準條例第二條之規定，逕以簡易判決量處被告有期徒刑伍月，如
    易科罰金，以三百元折算一日，其認事用法，均無違誤，量刑亦稱允當。上訴人
    上訴意旨指摘原簡易判決量刑不當，為無理由，應予駁回。
據上論斷，應依刑事訴訟法第四百五十五條之一第一項、第三項、第三百六十八條，
判決如主文。
本案經檢察官黃正雄到庭執行職務。
中    華    民    國      九十一      年    十二    月      三十一    日
                                      臺灣嘉義地方法院刑事第三庭
                                          審判長  法  官  沈  福  財
                                                  法  官  許  兆  慶
                                                  法  官  黃  國  益
右正本證明與原本無異。
本件不得上訴。
中    華    民    國      九十一      年    十二    月      三十一    日
                                                  書記官  林  柑  杏
